臺灣臺中地方法院交通事件裁定　　　　95年度交聲字第1182號
原處分機關　臺北市交通事件裁決所
聲明異議人　甲○○
即受處分人
上列受處分人因違反道路交通管理處罰條例案件，對於臺北市交
通事件裁決所中華民國95年10月24日所為之處分（北市裁四字第
裁22－1AB132674號裁決書），聲明異議，本院裁定如下：
    主    文
異議駁回。
    理    由
一、聲明異議意旨略以：聲明異議人即受處分人甲○○ (下稱受
    處分人)所有之EB-三五八九號自用小客車，於民國九十年納
    莉颱風大水災，車子泡水，即已無法使用，並遭臺北市監理
    所註銷在案。之後，該車即一直停在忠孝東路五段私有地迄
    九十五年九月一日。臺北市停車管理處於九十五年五月三十
    日舉發為違規停車，臺北市交通事件裁決所未經查明即裁決
    違規，並處罰鍰。該車所停位置係私人土地，且週邊也未劃
    有黃線、紅線或禁止停車之交通標誌，怎會是違規停車呢，
    而該車自九十年十月納莉水災至九十五年九月一日止，足足
    五年即一直停放該處，未曾動過，又怎會只有一、二天是違
    規停車，顯然裁決所之裁決與事實不符。再者，該車於九十
    四年三月十六日也曾遭舉發、裁決違規停車，經受處分人不
    服提出異議，蒙本院裁定撤銷原處分，既然是同一地點，同
    一情況，裁決應一致才合乎常理。受處分人因不懂交通法令
    ，以為車子不能用了，又已遭註銷，該車之事即已了結，今
    經友人提醒車子註銷必需將車牌繳回監理所才能結案，今要
    繳回車牌，又因上開不當之違規，必須要增加罰款，異議人
    實無力繳納，請撤銷原處分云云。
二、原處分機關意見略以：本件受處分人違規事實明確，請駁回
    異議等語。
三、經查：
(一)受處分人因於九十五年五月三十日在禁止臨時停車處所停車
    ，遭臺北市停車管理處舉發，受處分人向臺北市停車管理處
    申訴後，臺北市停車管理處並於九十五年六月十二日，以北
    市停四字第○九五三三一○三八○○號函知受處分人依規定
    繳納罰緩，嗣並由原處分機關於九十五年十月二十四日以上
    開裁決書裁處罰緩新臺幣 (下同)一千二百元，有上開裁決
    書、照片、臺北市停車管理處上開書函及九十五年十二月十
    一日北市停四字第○九五三七○七○八○○號書函暨該函所
    附之告發照片、現場圖等件在卷可稽，受處分人亦不否認於
    上址停放車輛之事實，已足認定。
(二)按道路交通安全規則第一百十一條第一項第一款規定：人行
    道不得臨時停車；同條項第三款規定：設有禁止臨時停車標
    誌、標線處所不得臨時停車。又道路交通管理處罰條例第三
    條第三款及第五十六條第一項第一款，亦分別規定：所稱人
    行道乃指為專供行人通行之騎樓、走廊及劃設供行人行走之
    地面道路與人行天橋及人行地下道；汽車駕駛人在禁止臨時
    停車處所停車者，處新臺幣六百元以上一千二百元以下罰鍰
    。再者，標誌、標線、號誌之設置目的，在於提供車輛駕駛
    人及行人有關道路路況之警告、禁制、指示等資訊，以便利
    行旅及促進交通安全，道路交通標誌標線號誌設置規則第二
    條，亦定有明文。此外，依道路交通管理處罰條例第七條之
    二第二項第四款之規定，汽車駕駛人有違規停車而駕駛人不
    在場之情形，當場不能或不宜攔截掣單舉發者，得對汽車所
    有人逕行舉發處罰之。又倘停車地點屬既成公眾通行之道路
    ，不論產權是否屬於私人，仍應適用上揭規定，此經交通部
    九十四年六月二十一日交路字第○九四○○○六七九三號函
    釋在案 (臺灣高等法院九十五年度交抗字第一二八號判決意
    旨參照)。
(三)按人行道不得臨時停車，為道路交通安全規則第一百十一條
    第一項第一款所明定，已如前述，受處分人係考領有自用小
    客車駕駛執照之人，對此規定自難諉為不知，又上開規定係
    以法律明文禁止停車之方式為規範，本不待主管機關劃設或
    設置標線、標誌為必要，倘在人行道之前劃設有禁止停車之
    紅色實線或設置標誌，亦僅具提醒、督促駕駛人注意之作用
    而已，並非以有無設有禁止停車之標線或標誌，作為判定該
    人行道是否為禁止臨時停車處所之處罰依據，此觀之道路交
    通安全規則第一百十一條第一項第一款規定「人行道不得臨
    時停車」，與同條項第三款規定「在設有禁止停車標誌、標
    線之處所不得停車」併列，前者係以法律明文禁止停車之方
    式為規範即明 (臺灣高等法院九十五年度交抗字第六三三號
    裁判意旨參照)。且查，受處分人系爭停車處，係屬專供行
    人通行之無遮簷騎樓，有臺北市停車管理處九十五年十二月
    十一日北市停四字第○九五三七○七○八○○號函所檢附之
    現場圖及現場照片在卷可稽，依現場道路及騎樓等相關位置
    ，受處分人對於該處係屬專供行人通行之騎樓一節，已難諉
    為不知。況受處分人因在上址停車，前經原處分機關於九十
    五年四月十一日裁罰後，受處分人於九十五年五月三日即提
    出聲明異議，業經本院調取本院九十五年度交聲字第三七六
    號交通事件卷宗核閱無訛，則受處分人於嗣後之同年月三十
    日間，對於上址停車處係屬禁止停車處所，自更係知之甚明
    。至本院九十五年度交聲字第三七六號裁定之裁判基礎，就
    受處分人是否曾經原處分機關裁罰過，而對於該處係屬禁止
    臨時停車處所應已知之甚明一節，與本案既不相同，受處分
    人遽予比附援引，自難憑採。
(四)綜上所述，受處分人雖以系爭車輛所停放之位置並未劃有紅
    線等語置辯，惟人行道既不得臨時停車，更遑論是停車，其
    目的無非係為保障行人往來通行安全，不待主管機關劃置禁
    止停車之標線，是縱人行道上無劃設禁止停車之標線，仍應
    禁止停車，受處分人於九十五年五月三十日時，復對於該處
    不得停車應已知之甚明，既如前述，且受處分人停放車輛之
    處所既屬專供行人通行之無遮簷騎樓，則勢將影響行人往來
    通行之安全。且本院斟酌受處分人因一己之私，不顧公眾通
    行便利及安全，怠於處理故障車輛，任意將系爭車輛長期置
    放前揭停車處所，端無不依法處罰之理，因認原處分機關依
    據首揭規定及違反道路交通管理事件統一裁罰標準表，裁處
    受處分人罰鍰一千二百元，尚屬適法，核無違誤，本件異議
    為無理由，應予駁回。
四、據上論斷，應依道路交通案件處理辦法第十九條，裁定如主
    文。
中　　華　　民　　國　　96　　年　　1 　　月　　23　　日
                  　　交通法庭  法  官  江奇峰
上正本證明與原本無異。
如不服本裁定應於送達後五日內向本院提出抗告狀。
                                書記官  江慧貞
中　　華　　民　　國　　96　　年　　1 　　月　　23　　日
